臺灣臺中地方法院刑事判決 　　　　 96年度交訴字第247號
公　訴　人　臺灣臺中地方法院檢察署檢察官
被　　　告　甲○○
選任辯護人　洪主雯　律師
　　　　　　王有民　律師
上列被告因過失致人於死等案件，經檢察官提起公訴（96年度偵
字第16809號)，被告於準備程序中就被訴事實為有罪之陳述，經
告以簡式審判之旨，並聽取意見後，本院合議庭裁定由受命法官
依法獨任進行簡式審判程序判決如下：
    主  文
甲○○因過失致人於死，處有期徒刑壹年肆月；又駕駛動力交通
工具肇事，致人死亡而逃逸，處有期徒刑柒月；又未指定犯人，
而向該管公務員誣告犯罪，處有期徒刑貳月；應執行有期徒刑貳
年，緩刑肆年。
    事  實
一、甲○○於民國（下同）九十六年七月五日晚間二十三時四十
    五分許，駕駛車牌號碼七五五九－ＮＲ號自用小客車，途經
    有速限標誌時速限制為五十公里以下之臺中縣新社鄉○○街
    （中正幹三十三左分一號）前時，理應注意行車速度，依標
    誌之規定，不得超速及汽車在未劃設慢車道之雙向二車道行
    駛時，均應在遵行車道內行駛，在劃有分向限制線之路段，
    不得駛入來車之車道內，跨越分向限制線之雙黃線行駛，暨
    汽車行駛時，駕駛人應注意車前狀況，並隨時採取必要之安
    全措施，且依當時天候晴、柏油路面乾燥無缺陷、道路無障
    礙物，並無不能注意情事，竟疏於注意車前狀況，且未減速
    行駛，仍以時速六、七十公里之速度超速及跨越分向限制線
    之雙黃線行駛，不慎撞及適巧途經上開路段對向車道，為詹
    健宇所騎乘之車牌號碼ＢＬ五－九九九號重型機車，致詹健
    宇上開機車車體嚴重碎裂，詹健宇則當場人車倒地，致詹健
    宇因此受頭部外傷合併顱骨骨折、蜘蛛膜下腔出血、嚴重腦
    腫脹、雙側股骨±右側脛骨、腓骨骨折等傷害，經緊急送醫
    急救仍宣告不治。詎甲○○肇事後竟因一時心虛，未下車查
    看即駕車逃離現場，並將該車棄置在臺中縣神岡鄉○○路路
    邊。甲○○復於翌日（六日）凌晨○時十五分許，至臺中縣
    警察局豐原分局頂街派出所，向承辦員警張葉強謊報該車遭
    竊要求協尋，並製作調查筆錄，欲藉此脫免前揭犯行罪責。
    嗣經警依目擊者詹偉志之指述，及調閱上開路段監視器畫面
    ，始循線查悉上情。
二、案經臺中縣警察局東勢分局報請臺灣臺中地方法院檢察署檢
    察官偵查起訴。
    理  由
一、按除被告所犯為死刑、無期徒刑、最輕本刑為三年以上有期
    徒刑之罪或高等法院管轄第一審案件者外，於前條第一項程
    序進行中，被告先就被訴事實為有罪之陳述時，審判長得告
    知被告簡式審判程序之旨，並聽取當事人、代理人、辯護人
    及輔佐人之意見後，裁定進行簡式審判程序，刑事訴訟法第
    二百七十三條之一第一項定有明文。本件被告所犯係死刑、
    無期徒刑、最輕本刑為三年以上有期徒刑以外之罪，其於準
    備程序中就被訴事實為有罪之陳述，且經審判長告知被告簡
    式審判程序之旨，並聽取公訴人及被告、辯護人之意見後，
    本院合議庭認為適宜而裁定由受命法官獨任進行簡式審判程
    序，合先敘明。
二、現行刑事訴訟法為保障被告之反對詰問權，排除具有虛偽危
    險性之傳聞證據，以求實體真實之發現，於該法第一百五十
    九條第一項明定被告以外之人於審判外之言詞或書面陳述，
    除法律有規定者外，不得作為證據。是被告以外之人於審判
    外之陳述，除有同條第二項之除外情形，或符合同法第一百
    五十九條之一至第一百五十九條之五，或其他法律有特別規
    定得為證據之情形者外，自不採為論罪之依據。簡式審判程
    序，貴在審判程序之簡省便捷，檢察官指出之證據方法，只
    要被告及辯護人無異議，即可使用，縱或是被告以外之人在
    審判外之陳述，亦得作為證據，是刑事訴訟法第一百五十九
    條第二項規定；「法院以簡式審判程序，不適用之」；第二
    百七十三條之二規定：「簡式審判程序之證據調查，不受第
    一百五十九條第一項…規定之限制」，是於簡式審判程序，
    有關傳聞證據之證據能力限制規定自無適用之餘地，亦先予
    敘明。
三、前揭犯罪事實，業據被告甲○○於警詢時及偵審中坦承不諱
    ，復經證人即當場目擊之詹偉志於警詢時及偵查中證述明確
    ，且有道路交通事故現場圖、道路交通事故調查報告表（一
    ）（二）、童綜合醫療社團法人童綜合醫院一般診斷書、相
    片二十四紙、頂街派出所調查筆錄、臺中縣警察局車輛協尋
    電腦輸入單、頂街派出所受理各類案件紀錄表、臺中縣警察
    勤務指揮中心受理一一○報案紀錄單等各一份在卷可參，而
    本件車禍被害人詹健宇因此受傷死亡，亦經臺灣臺中地方法
    院檢察署檢察官督同檢驗員相驗屬實，並製有相驗筆錄、相
    驗屍體證明書、相驗報告書等各一份在卷可憑。按行車速度
    ，依速限標誌之規定。又汽車行駛時，駕駛人應注意車前狀
    況，並隨時採取必要之安全措施。再汽車在未劃設慢車道之
    雙向二車道行駛時，均應在遵行車道內行駛，在劃有分向限
    制線之路段，不得駛入來車之車道內，道路交通安全規則第
    九十三條第一項前段、第九十四條第三項、第九十七條第一
    項第一、二款分別定有明文。被告甲○○駕車時本應注意上
    開規定，且依卷內到路交通事故調查報告表（一）所示，事
    發當時天候晴、柏油路面乾燥無缺陷、道路無障礙物，並無
    不能注意情事，竟疏於注意車前狀況，且未減速行駛，仍以
    時速六、七十公里之速度超速及跨越分向限制線之雙黃線行
    駛，致不慎撞及被害人詹健宇所騎乘之機車，致生被害人詹
    健宇傷重不治之結果，足見被告駕車行為顯有過失，且與被
    害人詹健宇死亡結果間，具有相當因果關係至為明確。足認
    被告甲○○自白，核與事實相符，堪予採信，事證至臻明確
    ，被告甲○○犯行均洵堪認定。
四、核被告甲○○所為，係犯刑法第二百七十六條第一項之過失
    致人於死、第一百八十五條之四之駕駛動力車輛肇事致人死
    亡而逃逸、第一百七十一條第一項未指定犯人誣告等罪。被
    告所犯上開三罪，犯意各別，犯罪構成要件不同，應予分論
    併罰。爰審酌被告甲○○過失程度之輕重、肇事後態度、被
    告甲○○犯罪之動機、目的、手段、品行、所生危害及肇事
    後坦認罪愆，頗具悔意，且犯罪後迄今已與被害人之家屬達
    成民事和解，並已賠償損害部分金額，此有經公證之和解協
    議書一份附卷可憑，犯後態度尚佳等一切情狀，分別量處如
    主文所示之刑，並定其應執行刑，以資懲儆。又查被告甲○
    ○前未曾受有期徒刑以上刑之宣告，有台灣台中地方法院檢
    察署刑案資料查註紀錄表一份在卷可按，被告觸犯本罪，其
    經此教訓，當知謹慎而無再犯之虞，本院認所宣告之刑，以
    暫不執行為宜，爰併宣告緩刑四年，以勵自新。
據上論斷，應依刑事訴訟法第二百九十九條第一項前段、第二百
七十三條之一第一項、刑法第一百七十一條第一項、第一百八十
五條之四、第二百七十六條第一項、第五十一條第五款、第七十
四條第一款、刑法施行法第一條之一第一項、第二項前段，判決
如主文。
中　　華　　民　　國　　96　　年　　9 　　月　　26　　日
                          臺灣臺中地方法院交通法庭
                  　　　　          法  官　洪俊誠
以上正本證明與原本無異。
如不服本判決，應於判決送達後十日內向本院提出上訴狀，上訴
於臺灣高等法院臺中分院(須附繕本)。
                                    書記官　蕭榮峰
中　　華　　民　　國　　96　　年　　9 　　月　　26　　日
附錄論罪科刑實體法條文：
刑法第276條（過失致死罪）：
因過失致人於死者，處2年以下有期徒刑、拘役或2千元以下罰金
。
（罰金部份業經刑法施行法第一條之一第二項前段提高30倍為新
台幣6萬元）
從事業務之人，因業務上之過失犯前項之罪者，處5年以下有期
徒刑或拘役，得併科 3 千元以下罰金。
（罰金部份業經刑法施行法第一條之一第二項前段提高30倍為新
台幣9萬元）
刑法第185條之4（肇事遺棄罪）：
駕駛動力交通工具肇事，致人死傷而逃逸者，處6月以上5年以下
有期徒刑。
刑法第171條（未指定犯人誣告罪）：
未指定犯人，而向該管公務員誣告犯罪者，處1年以下有期徒刑
、拘役或3百元以下罰金。
（罰金部份業經刑法施行法第一條之一第二項前段提高30倍為新
台幣9千元）
未指定犯人，而偽造、變造犯罪證據，或使用偽造、變造之犯罪
證據，致開始刑事訴訟程序者，亦同。
刑法施行法第一之一條（95年06月14日修正）：
中華民國九十四年一月七日刑法修正施行後，刑法分則編所定罰
金之貨幣單位為新臺幣。
九十四年一月七日刑法修正時，刑法分則編未修正之條文定有罰
金者，自九十四年一月七日刑法修正施行後，就其所定數額提高
為三十倍。但七十二年六月二十六日至九十四年一月七日新增或
修正之條文，就其所定數額提高為三倍。
